臺灣臺南地方法院刑事判決　　　　　　　 96年度易字第144號
公　訴　人　臺灣臺南地方法院檢察署檢察官
被　　　告　寅○○
　　　　　　癸○○
　　　　　　　　　　（另案
　　　　　　壬○○
　　　　　　　　　　（另案於台灣嘉義監獄鹿草分監執行）
上列被告等因竊盜案件，經檢察官提起公訴（九十五年度偵字第
一三四八號），本院判決如下：
    主  文
寅○○共同連續結夥三人以上，攜帶兇器竊盜，累犯，處有期徒
刑壹年陸月，減為有期徒刑玖月。
癸○○共同連續結夥三人以上，攜帶兇器竊盜，累犯，處有期徒
刑壹年，減為有期徒刑陸月，如易科罰金，以銀元佰元即新臺
幣玖佰元折算壹日。
壬○○無罪。
    事  實
一、寅○○前民國於八十二年間，因違反麻醉藥品管理條例案件
    ，經臺灣嘉義地方法院以八十二年度訴字第七一六號判決，
    判處有期徒刑五年四月確定；又於八十三年間，因贓物、違
    反麻醉藥品管理條例案件，經臺灣嘉義地方法院分別以八十
    二年度易字第二０六三號、八十三年度易字第一０五號判決
    ，各判處有期徒刑三月、五月確定，並經定應執行有期徒刑
    五年八月確定，嗣經撤銷假釋執行殘刑，於九十三年二月二
    日縮刑期滿執行完畢。癸○○於八十二年間，因違反麻醉藥
    品管理條例案件，經臺灣嘉義地方法院以八十二年度易字第
    一六一三號判決，判處有期徒刑八月確定；又於八十三年間
    ，因違反肅清煙毒條例案件，經臺灣嘉義地方法院以八十二
    年度訴字第九三二號判決，判處有期徒刑三年六月確定，並
    經定應執行有期徒刑四年確定，嗣經撤銷假釋執行殘刑，於
    九十二年四月二十五日縮刑期滿執行完畢。詎渠等仍不知悔
    改，由寅○○、癸○○、戊○○（通緝中）、楊景筌（因本
    案與其前另案判決確定之加重竊盜罪，具有連續犯裁判上一
    罪關係，而為前案確定判決之既判力所及，另由檢察官為不
    起訴處分）等人共同基於意圖為自己不法所有之概括犯意聯
    絡，持客觀上足供兇器使用之破壞剪，連續竊取他人之電纜
    線等物，再交由壬○○所經營之資源回收場剝除塑膠外皮，
    出售內部電纜銅線謀利：
（一）九十三年八、九月間，由寅○○、戊○○一起前往位在臺
      南縣六甲鄉青埔二八六號丑○○○所經營的雞隻養殖場，
      連續竊取該處雞舍電纜線二次，合計重約一千公斤，價值
      約新臺幣（下同）二十萬元左右，銷贓所得約十幾萬元。
（二）九十三年十月至十二月間，由寅○○夥同戊○○、楊景筌
      等人，一起前往臺南縣六甲鄉龜港村龜仔港三一巷三０號
      辰○○所經營的雞隻養殖場，連續竊取該處電纜線三次，
      總計竊得電纜線共約一千多公斤及馬達十餘個，銷贓所得
      約十幾萬元。
（三）九十三年十一月二十二日，由寅○○、戊○○、楊景筌等
      人，一起至未完工之臺南縣下營鄉消防分隊，侵入放置該
      處前消防栓旁之貨櫃內，竊取乙○○所有，因施工而置放
      在裡面的電纜線約重四百至五百公斤、鐵杜三百五十支等
      財物，價值約十五萬元，銷贓得手約五萬多元。
（四）九十三年十二月九日，由寅○○夥同戊○○、楊景筌等人
      ，一起前往臺南縣後壁鄉○○○段（菁豐高分５６）附近
      的鄉村道路，竊取道路兩旁屬王宏銘服務之「台灣電力公
      司」所有的電纜線二次，得手電纜線約三千至四千公斤，
      銷贓所得約三十多萬元左右。
（五）九十三年十一月間，由寅○○、戊○○、癸○○等人，共
      同前往嘉義縣六腳鄉台糖蒜頭糖廠（畜殖場）後方，竊取
      該處屬張建裕所服務之「台糖蒜頭糖廠（畜殖場）」所有
      之電纜線，得手電纜線約一千公斤，價值約十六萬元，銷
      贓所得約十萬元。
（六）九十三年十月一日，由寅○○夥同癸○○、戊○○，前往
      丙○○所有位在嘉義縣六腳鄉○○段灣內小段五九六地號
      農地上「遠傳電信股份有限公司」行動電話基地台內，竊
      取該處電纜線一百至二百公斤，價值六萬元，銷贓所得約
      二萬元左右。
（七）九十三年九、十月間，由寅○○、癸○○、戊○○、楊景
      荃等人，共乘自小貨車，一起前往位在嘉義縣水上鄉南靖
      村八掌溪旁，屬呂國榮所服務之「台糖公司南靖糖廠」所
      有之「南靖抽水站」（台電電箱：編號00000000
      ）內，竊取該抽水站及附近鄰地之電纜線，共計約七百公
      斤，銷贓所得約六、七萬元。
（八）九十三年十一月間，由寅○○、戊○○、楊景荃等人，共
      乘自小貨車，一起前往嘉義縣水上鄉南和村南靖四００號
      ，屬甲○○所經營的「白金玻璃有限公司」內，竊取該工
      廠內之電纜線重約八百至九百公斤，銷贓所得約六、七萬
      元。
（九）九十三年十二月二十二日，由寅○○、戊○○、楊景荃等
      人，共乘自小貨車，一起前往嘉義縣水上鄉龍德村六二二
      號，屬庚○○所經營之「禾泰農牧股份有限公司」內，竊
      取該公司所有及鄰地之電纜線，重量共約八百公斤。
（十）九十三年十一、十二月間，由寅○○、戊○○、楊景荃等
      人，共乘自小貨車前往嘉義縣水上鄉大堀村頂過溝六十號
      ，屬丁○○所經營的「和泰流動噴砂工程」內，竊取丁○○所經營的「和泰流動噴砂工程」內及該處道路兩旁屬方
      典瑞所服務之「台灣電力公司水上服務所」所有之電纜線
      ，合計約重三百公斤，銷贓所得約二萬餘元。
（十一）九十三年九月中旬左右，由寅○○駕駛自小貨車前往嘉
        義市○○街「經國新城」，進入巳○○所服務之「塑品
        實業股份有限公司」所承包之該處「國宅工程」工地內
        ，竊取屬該公司所有之電纜線約重一千多公斤及六部攝
        影監視器，約值三十萬元，得手銷贓所得約十多萬元。
（十二）九十三年十二月至九十四年一月間，由寅○○、戊○○
        、楊景荃等人，共乘自小貨車前往嘉義縣義竹鄉東後寮
        東榮小段（電線桿：編號朴南２６３分１１）附近道路
        ，竊取該處道路兩旁，屬朱照琳所服務「台灣電力公司
        朴子營業所」所有之電纜線約一千公斤，約值三十萬元
        ，銷贓所得約九萬餘元。
（十三）九十三年十二月至九十四年一月間，由寅○○、戊○○
        、楊景荃等人，共乘自小貨車前往嘉義縣義竹鄉洲寮（
        電線桿：編號洲寮９８分１）附近道路，竊取該處分屬
        子○○所服務之「台糖公司善化糖廠岸內原料課」及朱
        照琳所服務之「台灣電力公司朴子營業所」所有之電纜
        線，共計重量約三百公斤（屬「台糖公司善化糖廠岸內
        原料課」約被竊電纜線一百公尺、電表一個、不銹鋼開
        關箱一個，共值二萬三千元，銷贓所得約二萬餘元。
（十四）九十三年八月、九月間，由寅○○駕駛自小貨車，前往
        嘉義縣朴子市龜仔港十五之二三號，進入辛○○所經營
        的「鑫立公司倉庫」內，先後行竊該處電纜線三次，每
        次所竊電纜線約重六百至七百公斤，合計銷贓所得約十
        一萬餘元。
（十五）九十三年十二月至九十四年一月間，由寅○○及壬○○
        之兩位姓名不詳之成年人，共乘自小貨車前往嘉義縣東
        石鄉鱉鼓村四股一號之一，進卯○在該址所經營的養殖
        魚場內，竊取該養殖魚場之電纜線約重三千多公斤，約
        值三十多萬元，銷贓所得約九萬餘元。
（十六）九十三年七月至九十四年二月間，由寅○○、戊○○、
        楊景荃等人，共乘自小貨車前往位在嘉義縣東石鄉鱉鼓
        村，進入唐文志所服務「台糖公司蒜頭糖廠農場股」所
        有之（台電電箱號碼：00000000）抽水站附近
        農場，先後竊取該處農場電纜線四、五次，每次重量約
        一千多公斤，合計銷贓所得約六十萬元左右。
（十七）九十三年七月至九十四年二月間，由寅○○、癸○○、
        戊○○、楊景荃等人，共乘自小貨車前往位在嘉義縣東
        石鄉鱉鼓村，於唐文志所服務「台糖公司蒜頭糖廠農場
        股」所有之「鱉鼓農場」內，先後竊取該農場電纜線四
        、五次，每次重量約一千六百餘公斤，合計銷贓所得約
        七十五萬元。
二、案經臺南縣警察局移送臺灣臺南地方法院檢察署檢察官偵查
    起訴。
    理  由
壹、有罪部分：
  一、上揭犯罪事實，業據被告寅○○、癸○○於本院審理時坦
      承不諱，核與證人即被害人丑○○○、辰○○、乙○○、
      王宏銘、張建裕、丙○○、呂國榮、甲○○、庚○○、丁○○、方典瑞、巳○○、朱照琳、子○○、辛○○、卯○
      、唐文志等人於警詢中證述之被害情節相符，並有現場勘
      驗照片八十九幀、電力線路失竊現場調查報告表三紙、失
      竊地點及朴子區管理處鹿草工作站函稿暨照片一份、失竊
      地點照片三幀（見警卷第十六至二八頁；第三九至四五頁
      、偵一卷第五四至五六頁、偵三卷第八七至一０一頁、第
      一三六至一三八頁、第一四六至一五二頁、第一五七頁、
      第一六一頁、第一八七至一九四頁、第二六五頁）在卷可
      稽，被告寅○○、癸○○自白與事實相符，應堪採信。本
      件事證明確，被告寅○○、癸○○之犯行堪以認定，應依
      法論科。
  二、按刑法第三百二十一條第一項第三款之攜帶兇器竊盜罪，
      係以行為人攜帶兇器竊盜為其加重條件，此所謂兇器，其
      種類並無限制，凡客觀上足對人之生命、身體、安全構成
      威脅，具有危險性之兇器均屬之，且祇須行竊時攜帶此種
      具有危險性之兇器為已足，並不以攜帶之初有行兇之意圖
      為必要（最高法院七十九年臺上字第五二五三號判例要旨
      參照）。是核被告寅○○於犯罪事實欄一、（一）至（十
      ）及（十二）至（十三）、（十五）至（十七）所為，均
      係犯刑法第三百二十一條第一項第三款、第四款之結夥三
      人以上、攜帶兇器之竊盜罪，於犯罪事實欄一、（十一）
      、（十七）所為，則係犯刑法第三百二十一條第一項第三
      款之攜帶兇器之竊盜罪；被告癸○○於犯罪事實欄一、（
      五）至（七）、（十七）所為，係犯刑法第三百二十一條
      第一項第三款、第四款之結夥三人以上、攜帶兇器之竊盜
      罪。被告寅○○就犯罪事實欄一、（一）至（四）、（八
      ）至（十）、（十二）至（十三）、（十五）至（十六）
      所示之犯行；就犯罪事實欄一、（五）至（七）、（十七
      ）所示之犯行，分別與戊○○、楊景荃；被告癸○○、戊○○、楊景荃，有犯意聯絡及行為分擔，為共同正犯。被
      告癸○○就犯罪事實欄一、（五）至（七）、（十七）所
      示之犯行，與被告寅○○、戊○○、楊景荃有犯意聯絡及
      行為分擔，為共同正犯。又按刑法業於九十四年二月二日
      修正公布，九十五年七月一日起施行，關於刑法第五十六
      條連續犯之規定業經刪除，被告寅○○、癸○○上揭行為
      ，於新法施行後，應予分論併罰。此刪除雖非犯罪構成要
      件之變更，但顯已影響行為人刑罰之法律效果，自屬法律
      有變更，依刑法第二條第一項規定，比較新、舊法結果，
      仍應適用較有利於被告之行為時之修正前法律論以連續犯
      。被告寅○○、癸○○先後多次加重竊盜犯行，時間緊接
      ，所犯係構成要件相同之罪名，顯係基於概括犯意為之，
      為連續犯，應依修正前刑法第五十六條之規定，各論以一
      罪，並加重其刑。再被告寅○○、癸○○有如事實欄所述
      前案科刑及執行紀錄，有卷附臺灣高等法院被告前案紀錄
      表可稽，其行為後，刑法關於累犯之問題，被告於受有期
      徒刑之執行完畢，五年內再故意犯本件有期徒刑以上之罪
      ，不論依修正前刑法第四十七條，或修正後刑法第四十七
      條第一項規定，均構成累犯，對被告而言並無有利或不利
      之情形，自不生新舊法比較之問題，是被告寅○○、癸○○，應逕依修正前刑法第四十七條規定，論以累犯，並加
      重其刑，再依刑法第七十條規定，遞加重其刑。爰審酌被
      告寅○○、癸○○具有完全謀生能力，理應奮發向上，為
      社會貢獻一己之力，惟彼等竟不思努力，貪圖不勞而獲，
      結夥竊取他人財物，被告寅○○竊盜次數達十七件、被告
      癸○○竊盜次數為四件，兼衡渠等犯後坦承犯行，暨檢察
      官以被告寅○○於偵查中自白犯行及犯案詳情，請求從輕
      量刑等一切情狀，分別量處如主文所示之刑。
  三、被告寅○○、癸○○犯罪時間，均在九十六年四月二十四
      日以前，悉合於減刑條件，爰依法各減其宣告刑二分之一
      。另被告癸○○行為時之刑法第四十一條第一項前段規定
      ：「犯最重本刑為五年以下有期徒刑以下之刑之罪，而受
      六個月以下有期徒刑或拘役之宣告，因身體、教育、職業
      、家庭之關係或其他正當事由，執行顯有困難者，得以一
      元以上三元以下折算一日，易科罰金。」，又其行為時之
      易科罰金折算標準，修正前罰金罰鍰提高標準條例第二條
      前段（現已刪除）規定，就其原定數額提高為一百倍折算
      一日，則本件被告行為時之易科罰金折算標準，應以銀元
      三百元折算一日，經折算為新臺幣幣值後，應以新臺幣九
      百元折算為一日；惟於同上時日修正公布施行之刑法第四
      十一條一項前段規定：「犯最重本刑為五年以下有期徒刑
      以下之刑之罪，而受六個月以下有期徒刑或拘役之宣告者
      ，得以新臺幣一千元、二千元或三千元折算一日，易科罰
      金。」，比較修正前後之易科罰金折算標準，以九十五年
      七月一日修正公布施行前之規定，較有利於被告，自應依
      刑法第二條第一項前段，適用修正前刑法第四十一條第一
      項前段規定，就被告癸○○減刑後之宣告刑，諭知易科罰
      金之折算標準。另被告寅○○、癸○○所持用供犯加重竊
      盜罪所用之破壞剪，未經扣案，且無證據證明尚屬存在，
      爰不為沒收之宣告，附此敘明。
貳、不另為無罪諭知部分：
  一、公訴意旨另以：被告癸○○另於上揭犯罪事實欄一（二）
      至（四）、（十一）、（十四）至（十六）所示之時間、
      地點，竊取電纜線。因認被告癸○○此部份另涉犯刑法第
      三百二十一條第一項第三款、第四款之加重竊盜罪嫌云云
      。
  二、按犯罪事實應依證據認定之，無證據不得認定罪事實，刑
      事訴訟法第一百五十四條第二項定有明文。又認定不利於
      被告之事實，須依積極證據，苟積極證據不足為不利於被
      告事實之認定時，即應為有利於被告之認定，更不必有何
      有利之證據（最高法院三十年上字第八一六號判例意旨參
      照）。
  三、本件公訴意旨認被告癸○○涉犯上開加重竊盜犯行，無非
      以證人即被告寅○○於警詢及偵查中之供述及證人即被害
      人辰○○、乙○○、王宏銘、巳○○、辛○○、卯○、唐
      文志之指訴為其論據。訊據被告癸○○堅詞否認有上開加
      重竊盜犯行，供稱：伊僅參與犯罪事實欄一、（五）至（
      七）、（十七）所示之竊盜犯行等語。經查：證人即共同
      被告寅○○於本院審理時，經隔離被告癸○○後，具結證
      稱：「（問：癸○○有無跟你們到養雞場去偷竊？）印象
      中沒有；（問：癸○○有參與的有哪幾件？）臺南的癸○○幾乎都沒有參與，癸○○於起訴書犯罪事實一（五）至
      （七）、（十七）都有參與」（見本院卷第五十、五三至
      五四頁），則證人即共同被告寅○○於本院審理時已改稱
      被告癸○○實際參與之犯行，核與被告癸○○自白之情相
      符，則被告癸○○是否有參與犯罪事實欄一（二）至（四
        ）、（十一）、（十四）至（十六）所示之竊盜犯行，
      已非無疑；又本件公訴人雖引用被害人辰○○、乙○○、
      王宏銘、巳○○、辛○○、卯○、唐文志等於警詢時之證
      言作為證據，惟該被害人之證言均僅係證稱該電纜線係於
      何時、何地遭竊之情節而已，並無從證明電纜線之失竊與
      被告癸○○有何關聯，是前開被害人之證言，亦難以證明
      犯罪事實欄一、（二）至（四）、（十一）、（十四）至
      （十六）之電纜線確係被告癸○○所偷竊。
  四、綜上所述，公訴人提出之證據，並無證據可資證明被告癸○○有其所指犯罪事實欄一、（二）至（四）、（十一）
      、（十四）至（十六）所示之加重竊盜行為；此外，本院
      復查無其他積極證據，可資認定被告癸○○有公訴人所指
      前開犯行，因不能證明被告癸○○此部分犯罪，揆諸首揭
      說明，自難遽論被告癸○○涉犯加重竊盜罪責；惟上開不
      能證明被告癸○○犯罪部分，公訴人認與被告癸○○上揭
      已起訴判決有罪部分，有修正前刑法第五十六條連續犯之
      裁判上一罪關係，爰不另為無罪之諭知，併此敘明。
、無罪部分：
  一、公訴意旨略以：被告壬○○於犯罪事實欄(一)至(十七)所示之時
      地，竊取被害人之電纜線，因認被告壬○○亦涉犯刑法第
      三百二十一條第一項第三款、第四款之加重竊盜罪嫌云云
      。
  二、按犯罪事實應依證據認定之，無證據不得認定其犯罪事實
      ，又不能證明被告犯罪者，應諭知無罪之判決，刑事訴訟
      法第一百五十四條第二項、第三百零一條第一項定有明文
      。次按認定犯罪事實所憑之證據，雖不以直接證據為限，
      間接證據亦包括在內，然而無論直接或間接證據，其為訴
      訟上之證明，須於通常一般之人均不致有所懷疑，而得確
      信其為真實之程度者，始得據為有罪之認定，倘其證明尚
      未達到此一程度，而有合理之懷疑存在、無從為有罪之確
      信時，自應為無罪之判決（最高法院七十六年臺上字第四
      九八六號判例意旨參照）。再按以共同被告之自白或其他
      不利於己之陳述，作為認定其他共同被告犯罪之證據，不
      特與利用該被告自己之自白作為其犯罪之證據同有自白虛
      偽性之危險，亦不免有嫁禍於其他共同被告而為虛偽供述
      之虞，故共同被告之自白或其他不利於己之陳述，固非不
      得作為認定其他共同被告犯罪之證據，但不得作為有罪判
      決之唯一證據，仍應調查其他必要之證據，以察其是否與
      事實相符，亦即仍須有補強證據以擔保該共同被告自白之
      真實性，始得採為斷罪之依據。（最高法院九十二年度台
      上字第三四六０號、九十三年度台上字第一七一０號、六
      ０二七號判決意旨參照）。
  三、公訴人認被告壬○○涉犯加重竊盜罪嫌，無非係以被告寅
      ○○於警詢、偵查中之供述及證人即被害人丑○○○、辰
      ○○、乙○○、王宏銘、張建裕、丙○○、呂國榮、甲○○、庚○○、丁○○、方典瑞、巳○○、朱照琳、子○○
      、辛○○、卯○、唐文志等人於警詢中之證述為其論據。
      訊據被告壬○○堅詞否認有何加重竊盜犯行，辯稱：伊經
      營資源回收場，承認有收購被告寅○○竊來的電纜線，伊
      並無指使被告寅○○、癸○○等人行竊，亦未參與竊盜行
      為等語。經查：
  （一）共同被告戊○○於警詢及偵查中供稱：「（問：你從九
        十三年八至九月左右開始至你被警查獲，與壬○○、癸○○、寅○○、黃乙芳、楊景荃、黃師博、綽號「阿典
        」、「阿斌」、「智仔」、「孩子」、「阿城」、「黑
        仔」等人，在臺南縣、嘉義縣市等，偷竊電纜線共計幾
        次？竊得多少電纜線？價值多少？）我只有與楊景荃共
        同行竊上述所供的電纜線而已」、「（問：壬○○曾叫
        你去偷電線？）沒有；（問：壬○○曾叫你去載別人偷
        剪的電線？）沒有」（見警卷第六四頁；偵三卷第二二
        八頁）；共犯楊景荃於警詢中證稱：「（問：你們如何
        分工？贓物如何處理？所得如何分配？）每次策劃及偷
        竊目標都是寅○○，竊盜時間都是選在晚上十一至十二
        時左右，時間也是由寅○○，每次當我沒有毒品、用或
        是晚上睡不著時，就會去鹿草鄉寅○○常在的地方找寅
        ○○，而寅○○就會帶我出去竊電纜線，我行竊時係由
        寅○○及綽號「城仔」兩人爬上電線桿上，以預藏的專
        用剪刀來剪斷電纜線，我負責收電纜線，而癸○○則是
        負責開貨載運，而每次我都只是在寅○○他們聚集的地
        點坐上貨車一起去偷電纜線，之後就再一起回到原本出
        發的地點，所竊得的電纜線都是他們載走，如何處理我
        都不清楚」（見警卷第五七頁），綜上二人所述，均無
        法證明被告壬○○有與之共同行竊之犯行。
  （二）雖共同被告寅○○於警詢、偵查及本院審理時均一致證
        稱：「竊盜案經均由被告壬○○主導，由被告壬○○出
        錢購買破壞剪，且所竊得之贓物及銷贓所得均由被告壬○○拿走，被告壬○○僅會給予少量海洛因失用之利益
        」云云，然共同被告寅○○所證被告壬○○共同參與過
        程之情節，不僅籠統且交代不清，參以，共同被告寅○○前於被告癸○○參與本件加重竊盜犯行之次數，所證
        情節亦先後反覆不一，業如前述，則共同被告寅○○所
        證被告壬○○共同參與過程之情節，其證據力之憑信性
        如何，已非無疑；又證人即共同被告癸○○於本院審理
        時，亦證稱被告壬○○並未指示渠等行竊等語明確：「
        （問：你承認的那四件，你去偷的時候，壬○○有無一
        起去？）沒有，但是我們偷回來之後，都是壬○○處理
        的；（問：為何知道偷回來的電纜線要交給壬○○？）
        因為如果賣給其他的資源回收商，我們會怕要登記身分
        證或者對方報警；（問：是否出發前，壬○○即叫你們
        偷回來之後，將電纜線交給他？）沒有；（問：你要去
        偷以前，是何人聯繫你的？）寅○○、戊○○聯繫我的
        ；（問：是何人跟你說偷回來的東西要放在工廠？）沒
        有人講，我們每次偷回來都會主動放在壬○○的回收工
        廠；（問：你從壬○○的回收工廠要出發前，有無跟壬○○討論過要去哪裡偷？如何偷？）沒有；（你們將東
        西拿回來工廠的時候，壬○○有無問東西來源？）沒有
        」等語（見本院卷第五七至六十頁）。此外，被害人丑
        ○○○、辰○○、乙○○、王宏銘、張建裕、丙○○、
        呂國榮、甲○○、庚○○、丁○○、方典瑞、巳○○、
        朱照琳、子○○、辛○○、卯○、唐文志於警詢時所為
        之證言，均僅係證稱該電纜線係於何時、何地遭竊之情
        節而已，並無從證明與被告壬○○與本件竊盜犯行有關
        。
  四、綜上所述，本件並未有其他補強證據，可以佐證證人即共
      同被告寅○○所述之真實性，自不能僅以其片面指述遽為
      本件被告壬○○論罪之依據，本院復查無其他積極證據可
      資證明被告壬○○有公訴人所指加重竊盜犯行，揆諸前揭
      說明，本件犯罪即屬不能證明，自應諭知被告壬○○無罪
      之判決。
  五、又刑事訴訟法第三百條所謂得就起訴之犯罪事實變更檢察
      官所引應適用之法條，係指法院於不妨害事實同一之範圍
      內，得自由認定事實，適用法律而言（最高法院著有三十
      年上字第一五七四號判例參照）。而所謂事實同一性，應
      從訴之目的及侵害性行為之內容是否同一而定，即以原告
      請求確定其具有侵害性之社會的事實關係為準，亦即經原
      告擇為訴訟客體之社會事實關係為準。而竊盜罪與收受贓
      物罪或故買贓物罪，兩者非特社會事實歧異，即法律所賦
      予之評價亦不相同，殊非具有犯罪事實同一性之案件甚明
      （最高法院八十四年度臺上字第二二一六號判決意旨參照
      ）。查本件因欠缺積極證據可認被告壬○○涉有加重竊盜
      之犯行，因而為無罪之諭知，而未加以論罪科刑，已如前
      述，然被告壬○○收受被告寅○○等竊盜所得之電纜線行
      為，是否該當於收受或故買贓物罪嫌，因竊盜罪與收受及
      故買贓物罪，行為態樣有別，所侵害之法益亦有差異，難
      認其基本社會事實為同一，本院自不得變更起訴法條，並
      加以審判。是被告壬○○就起訴書所載（一）至（十七）
      所述部分，是否另成立贓物罪，宜由檢察官加以偵查，另
      為適法之處理，併予敘明。
據上論斷，應依刑事訴訟法第二百九十九條第一項前段、第三百
零一條第一項，刑法第二條第一項前段、第二十八條、修正前刑
法第五十六條、第三百二十一條第一項第三款、第四款、修正前
刑法第四十七條，修正前刑法第四十一條第一項前段，廢止前罰
金罰緩提高標準條例第貳條，中華民國九十六年罪犯減刑條例第
二條第一項第三款、第七條、第九條，判決如主文。
本案經檢察官己○○到庭執行職務。
中　　華　　民　　國　　96　　年　　8 　　月　　8 　　日
　　　　　　　　　刑事第三庭    審判長法　官　鄧希賢
                                      法  官  包梅真
                                      法  官  張銘晃
以上正本證明與原本無異。
如不服本判決應於收受本判決後10日內向本院提出上訴書狀，並
應敘述具體理由。如未敘述上訴理由者，應於上訴期間屆滿後20
日內向本院補提理由書狀（均須按他造當事人之人數附繕本）「
切勿逕送上級法院」。
　　　　　　　　　　　　　　　　　    書記官  林憶梅
中　　華　　民　　國　　96　　年　　8 　　月　　10　　日
附錄本案論罪科刑法條全文：
刑法第321條
犯竊盜罪而有左列情形之一者，處 6 月以上、 5 年以下有期徒
刑：
一  於夜間侵入住宅或有人居住之建築物、船艦或隱匿其內而犯
之者。
二  毀越門扇、牆垣或其他安全設備而犯之者。
三  攜帶兇器而犯之者。
四  結夥三人以上而犯之者。
五  乘火災、水災或其他災害之際而犯之者。
六  在車站或埠頭而犯之者。
前項之未遂犯罰之。
